# 请教陈版，子公司分红，对所有者（或股东）的分配数值

提问人：yimiyangguang3 时间：2019-09-11 14:50:59
请教陈版子公司利润分红，合并报表怎么处理？
2012 年末母公司 A持股子公司 B80%股份，A公司长期股权投资-子公司80 子公司 实收资本 80,2013 年子公司实现利润 100 ，分红 50.母公司个别报表采用成本法计量长期股权投资
分红母公司分录
借：应收股利 40 贷：投资收益 40
子公司分红分录
借：未分配利润 50 贷：应付股利 50 ，
编制合并报表调整权益法
借：长期股权投资 80 贷：投资收益 80
借：投资收益 40 贷：长期股权投资 40
抵消分录
借：实收资本 100 未分配利润 50
贷： 长期股权投资 120 少数股东权益 30
借：应付股利 40 贷：应收股利 40
借：投资收益 80
少数投东损益 20
贷：对股东的分配 50
未分配利润 50
请问合并所有者权益变动表上，子公司对少数股东的分配是 0, 还是 10 ？
如果是0, 少数股东权益怎么从少数股东损益减少已分配的部分呢？如果是10,最后一笔分录不是抵消了所有对股东的分配了吗？

回答人：chenyiwei
你的理解和抵销分录编制基本合理。合并报表层面的少数股东权益期末数30= 本期少数股东出资 20+少数股东损益 20-对少数股东的分配 10.合并股东权益变动表中的 “少数股东权益” 列的发生额，根据对少数股东权益的变动情况进行分析填列。